【裁判字號】    98,交聲,22
【裁判日期】    980224
【裁判案由】    聲明異議
【裁判全文】
臺灣嘉義地方法院交通事件裁定          98年度交聲字第22號
原處分機關  交通部公路總局嘉義區監理所嘉義市監理站
異  議  人  甲○○
上列異議人即受處分人因違反道路交通管理處罰條例案件，對於
交通部公路總局嘉義區監理所嘉義市監理站中華民國98年1月14
日所為之處分（原處分：嘉監義裁字第裁76-L00000000號）聲明
異議，本院裁定如下：
    主  文
異議駁回。
    理  由
一、按禁止停車線，用以指示禁止停車路段，以劃設於道路緣石
    正面及頂面為原則，無緣石之道路得標繪於路面上，距路面
    邊緣以30公分為度。本標線為黃實線，線寬除設於緣石正面
    者以緣石高度為準外，其餘皆為10公分。本標線禁止時間為
    每日上午7時至晚間8時，如有延長或縮短之必要時，應以標
    誌及附牌標示之。道路交通標誌標線號誌設置規則第168條
    第1項、第2項、第4項分別定有明文。而設有禁止停車標誌
    、標線之處所不得停車，道路交通安全規則第112條第1項第
    4款亦定有明文。次按汽車駕駛人停車時，在設有禁止停車
    標誌、標線之處所停車，處新臺幣（下同）600元以上1,200
    元以然之罰鍰，道路交通管理處罰條例第56條第1項第4款復
    有明文規定。
二、異議人即受處分人甲○○駕駛4496-HE號自用一般小客車，
    於民國97年12月24日下午2時40分許，在嘉義市○○路414號
    前面劃設有黃色實線表示禁止停車之路段停車，經嘉義市政
    府警察局員警掣單舉發，原處分機關認異議人有前開違規行
    為，乃於98年1月14日依前揭道路交通管理處罰條例第56條
    第1項第4款規定，裁處受處分人罰鍰900元。
三、本件異議人自承有於上開時間駕駛上揭車號之自用小客車並
    停放於前開地點之事實，惟提出聲明異議狀辯稱無法辨識地
    面是否有黃線標示云云，並提出照片1張供本院審酌。然查
    ，依據異議人所提出之照片，異議人於前揭時地停放前開車
    號自用小客車位置之路面確實劃設有整條黃色實線（表示禁
    止停車路段），異議人停放自小客車處其黃漆顏色雖稍微褪
    淡、斑駁，惟依正常人之視力仍可正確察知而無礙其設有黃
    色標線之辨識性，況除卻該停放位置之前後段黃線均屬明顯
    易辨識，當不致使人有誤認之虞，足證異議人確實有於劃有
    黃線路段停車之違規事實。異議人所辯上開情詞，委不足採
    。是本件事證明確，異議人之違規行為堪予認定。
四、綜上所述，本件異議人確有駕駛上開車號車輛並停放於前述
    禁止臨時停車路段之行為，從而，原處分機關依道路交通管
    理處罰條例第56條第1項第4款、違反道路交通管理事件統一
    裁罰基準表之規定，裁處受處分人罰鍰900元，核無違誤，
    異議人之異議為無理由，應予駁回。
五、據上論斷，應依道路交通案件處理辦法第19條，裁定如主文
    。
中    華    民    國    98    年    2    月    24     日
                        交通法庭  法  官  劉瓊雯
上列正本證明與原本無異。
如不服本裁定，應於裁定送達後5日內向本院提出抗告狀（應附
繕本）。
中    華    民    國    98    年    2    月    24     日
                                  書記官  劉美娟


司法院資訊處製作；財團法人民間司法改革基金會備份。
